Inventaris van het archief van het Kantongerecht te ''s-Gravenhage, (1950) 1980-1989 (1990)
Nationaal Archief, Den Haag
- BUITENGERECHTELIJKE ZAKEN, C.
  - VOOGDIJZAKEN, 2
    - Processtukken betreffende voogdijbewindzaken c.q. voogdijbeheerszaken, 1950-1989; 1381-1461; 81 pakken
      - VB nummers 8824 - 9552, 1398
      - VB nummers 9553 - 10404, 1399
      - VB nummers 10420 - 11441, 1400
      - VB nummers 11442 - 12216, 1401
      - VB nummers 12217 - 13248, 1402
      - VB nummers 13251 - 13695, 1403
      - VB nummers 13696 - 14363, 1404
      - VB nummers 14364 - 15137, 1405
      - VB nummers 15138 - 16255, 1406
      - VB nummers 16256 - 16539, 1407
      - VB nummers 16540 - 17380, 1408
      - VB nummers 17382 - 17849, 1409
      - VB nummers 17850 - 18571, 1410
      - VB nummers 18572 - 18776, 1411
      - VB nummers 18777 - 19502, 1412
      - VB nummers 19503 - 20005, 1413
      - VB nummers 20006 - 20500, 1414
      - VB nummers 20505 - 20882, 1415
      - VB nummers 20883 - 21074, 1416
      - VB nummers 21075 - 21228, 1417
      - VB nummers 21229 - 21597, 1418
      - VB nummers 21598 - 21833, 1419
      - VB nummers 21834 - 22060, 1420
      - VB nummers 22061 - 22295, 1421
      - VB nummers 22296 - 22517, 1422
      - VB nummers 22518 - 22793, 1423
      - VB nummers 22794 - 23085, 1424
      - VB nummers 23086 - 23258, 1425
      - VB nummers 23259 - 23483, 1426
      - VB nummers 23484 - 23765, 1427
      - VB nummers 23766 - 24018, 1428
      - VB nummers 24019 - 24234, 1429
      - VB nummers 24235 - 24399, 1430
      - VB nummers 24400 - 24596, 1431
      - VB nummers 24597 - 24850, 1432
      - VB nummers 24851 - 25109, 1433
      - VB nummers 25111 - 25465, 1434
      - VB nummers 25466 - 25622, 1435
      - VB nummers 25623 - 25835, 1436
      - VB nummers 25836 - 26030, 1437
      - VB nummers 26031 - 26279, 1438
      - VB nummers 26280 - 26531, 1439
      - VB nummers 26532 - 26744, 1440
      - VB nummers 26745 - 26935, 1441
      - VB nummers 26937 - 27159, 1442
      - VB nummers 27160 - 27369, 1443
      - VB nummers 27370 - 27663, 1444
      - VB nummers 27664 - 27868, 1445
      - VB nummers 27870 - 28166, 1446
      - VB nummers 28167 - 28365, 1447
      - VB nummers 28366 - 28680, 1448
      - VB nummers 28682 - 28860, 1449
      - VB nummers 28861 - 28966, 1450
      - VB nummers 28967 - 29189, 1451
      - VB nummers 29190 - 29459, 1452
      - VB nummers 29460 - 29733, 1453
      - VB nummers 29737 - 29992, 1454
      - VB nummers 29993 - 30274, 1455
      - VB nummers 30275 - 30549, 1456
      - VB nummers 30550 - 30813, 1457
      - VB nummers 30814 - 30945, 1458
      - VB nummers 30946 - 31125, 1459
      - VB nummers 31126 - 31255, 1460
      - VB nummers 31256 - 31315, 1461